# 求助陈版、机械制造企业安全生产费计提

提问人：剑寒九州 时间：2023-07-14 17:52:02
求助陈版及各位网友：
财企〔 2012 〕 16 号 关于安全生产费计提范围，机械制造行业规定的是”机械制造是指各种动力机械、冶金矿山机械、运输机械、农业机械、工具、仪器、仪表、特种设备、大中型船舶、石油炼化装备及其他机械设备的制造活动”。
2022 年新的《企业安全生产费提取和使用管理办法》规定机械制造是指各种动力机械、矿山机械、运输机械、农业机械、仪器、仪表、特种设备、大中型船舶、海洋工程装备、石油炼化装备、建筑施工机械及其他机械设备的制造活动。同时明确了：本办法所称机械制造企业包括通用设备制造业，专用设备制造业，汽车制造业，铁路、船舶、航空航天和其他运输设备制造业（不含第十一节民用航空设备制造），电气机械和器材制造业，计算机、通信和其他电子设备制造业，仪器仪表制造业，金属制品、机械和设备修理业等 8 类企业。
A公司属于《国民经济行业分类与代码》（GB/T4754）“专用设备制造业”中的“石油钻采专用设备制造业”，按照新的管理办法，公司自 2022 年开始计提了安全生产费。但在原《安全生产费》
对机械制造行业范围规定不明确时，公司未计提安全生产费。现在A公司计划申报IPO，请问是否需要按照 2012 年的管理办法对以前年度安全生产费进行补提？

回答人：chenyiwei
对于是否属于安全生产费计提范围、以及计提比例和方法的问题，如不明确，则基于谨慎考虑（例如本案例中拟申报IPO，合规性要求较高），建议就此问题咨询当地县级以上财政、应急管理主管部门，或者参考类似行业内已申报IPO或者以上市公司的通常做法。